# 长期股权投资和商誉减值问题

提问人：zhongxudon 时间：2021-03-19 08:52:00
陈总，您好，麻烦问一个问题，谢谢！！
甲公司非同一控制合并A公司51%的股权，A公司成为甲公司的子公司，合并时形成商誉X万元，经营两年后，甲公司与A公司另一股东乙公司（持A公司49%股权）约定，由于乙公司在A公司经营活动中开拓市场贡献较大，乙公司按A公司净利润的96%分红。由于A公司整体价值不存减值，甲公司对A的持股比例也没有发生变化，所以计算甲公司对A的长期股权投资和商誉减值时都不存在减值，请问这种理解是否正确，谢谢！！

回答人：chenyiwei
“乙公司按A公司净利润的96%分红”是否可能导致甲公司丧失对A公司的控制权？分红比例不同于股权比例具体如何操作？如何考虑在新的分配安排下甲公司享有A公司净资产的比例？A公司和甲公司（合并报表层面）是否要将乙公司对A的市场开拓投入予以合理估值并予以显性化？这些都是需要考虑的问题。首要的问题是交易背后的商业合理性问题，包括如何消除利益输送嫌疑。